【裁判字號】    89,桃簡,1239
【裁判日期】    891029
【裁判案由】    清償債務
【裁判全文】
臺灣桃園地方法院民事判決  八十九年度桃簡字第一二三九號
    原      告  乙○○
    送達代收人  甲  ○
    被      告  丙○○
右當事人間請求給付票款事件，本院判決如左：
    主    文
原告之訴駁回。
訴訟費用由原告負擔。
    事    實
甲、原告方面：
  一、聲明︰求為判決被告應給付原告如附表所示之金額及利息。
  二、陳述：原告執有被告簽發支票二紙，金額分為為十八萬元、十二萬五千元，如
      附表所載，及經被告背書之支票乙紙，金額為二十三萬二千零八十元，詎分別
      於附表所載提示日為付款之提示，均遭拒付，為此請求被告給付票款及自附表
      所示之利息起算日起至清償日止，按年息百分之二十計算之利息。
  三、證據：提出支票及退票理由單各三紙、本票乙紙（以上皆影本）為證。
乙、被告方面：
  一、聲明：求為判決如主文所示。
  二、陳述：原告所提之支票已逾票據法所規定之一年之時效，故原告就附表所示票
      據上之權利，因時效而消滅，爰據此為時效之抗辯。
    理    由
一、原告主張其執有被告簽發支票二紙，金額分為為十八萬元、十二萬五千元，如附
    表所載，及經被告背書之支票乙紙，金額為二十三萬二千零八十元，詎分別於附
    表所載提示日為付款之提示，均遭拒付，為此爰本於票據之法律關係請求被告給
    付如附表所示之票款及自附表所示利息起算日起至清償日止，按年息百分之二十
    計算之利息等語。被告則以原告所提之支票及本票均已逾票據法所規定之一年之
    時效，故原告就附表所示票據上之權利，因時效而消滅，爰據此為時效之抗辯等
    語置辯。
二、本件原告主張之事實，固據其提出支票及退票理由單各三紙為證，核屬相符，且
    被告對於如附表所示支票上之簽名及背書均不爭執，應認原告之主張為真實。
三、惟按票據上之權利，對支票發票人，自發票日起算，一年間不行使，因時效而消
    滅，又支票之執票人，對前手之追索權，四個月間不行使，因時效而消滅；支票
    自提示日起算，票據法第二十二條第一、二項分別定有明文。又時效完成後，債
    務人得拒絕給付，民法第一百四十四條第一項亦定有明文。經查：因系爭被告所
    簽發之二紙支票發票日分別係民國（下同）七十八年一月六日、七十五年一月七
    日及有被告背書之支票提示日為七十五年三月十二日，然原告迄八十九年六月十
    五日始提起本件訴訟，主張依據票據關係請求上訴人給付票款，此有原告提出之
    系爭支票及退票理由單影本各三張、八十九年六月十五日之支付命令聲請狀各一
    份附卷可稽，揆諸前開說明，堪認原告就系爭支票之權利，因已逾一年及四個月
    ，罹於時效而消滅，故被告為時效之抗辯，洵屬有據。
四、從而，原告本於票據之法律關係，請求被告給付如附表所示之票款及自附表所示
    之利息起算日起至清償日止，按年息百分之二十計算之利息，為無理由，不應准
    許。
五、據上論結，本件原告之訴為無理由，依民事訴訟法第七十八條，判決如主文。
中      華      民      國    八十九    年      十      月    二十九    日
                                        臺灣桃園地方法院民事第二庭
~B法      官  吳幸娥
右為正本係照原本作成
如對本判決上訴須於判決送達後廿日內向本院提出上訴狀
中      華      民      國    八十九    年      十      月    二十九    日
~B書  記  官  王恬如


司法院資訊處製作；財團法人民間司法改革基金會備份。
